【裁判字號】    97,易,1692
【裁判日期】    980324
【裁判案由】    竊盜
【裁判全文】
臺灣士林地方法院刑事判決              97年度易字第1692號
公  訴  人  臺灣士林地方法院檢察署檢察官
被      告  乙○○
上列被告因竊盜案件，經檢察官提起公訴（97年度偵字第8533號
），被告於本院準備程序中就被訴之事實為有罪之陳述，經合議
庭裁定改由受命法官獨任依簡式審判程序審理並判決如下：
    主  文
乙○○踰越安全設備竊盜，未遂，累犯，處有期徒刑肆月，如易
科罰金，以新臺幣壹仟元折算壹日。
    事  實
一、乙○○前於民國83年間因肅清煙毒條例，經本院以83年度訴
    字第1208號判決處有期徒刑4 年4 月，於85年5 月28日假釋
    出監付保護管束，後經撤銷假釋，應執行殘刑為有期徒刑2
    年7 月，嗣於85年間另因肅清煙毒條例，經臺灣臺北地方法
    院以85年度訴字第1345號判決處有期徒刑3 年6 月，其後減
    刑為有期徒刑1 年9 月，復於87年間因竊盜案件，經本院以
    87 年 度易字第309 號判決處有期徒刑8 月，又於87年間因
    肅清煙毒條例案件，經本院以87年度訴字第103 號判決處有
    期徒刑4 年6 月，以上四罪接續執行至97年1 月21日縮刑期
    滿執行完畢，竟仍不知悔改，於服用精神藥物後（惟行為時
    未達不能辨識其行為違法或欠缺依其辨識而行為之能力，或
    辨識行為違法或依其辨識而行為之能力顯著減低之程度，詳
    後述），意圖為自己不法之所有，於97年6 月21日上午10時
    6 分許（起訴書誤載為上午10時21分，應予更正），以攀爬
    踰越窗戶安全設備之方式，侵入臺北市大同區○○○路○ 段
    236 巷5 弄3 號1 樓同和國際股份有限公司倉庫內（侵入建
    築物部分未據告訴），著手竊取財物，嗣因倉庫內無具價值
    之物，未得逞欲離去之際，為新光保全人員張矩豪查覺報警
    處理，始悉上情。
二、案經同和國際股份有限公司訴由臺北市政府警察局大同分局
    報告臺灣士林地方法院檢察署檢察官偵查起訴。
    理  由
一、本件被告乙○○所犯為刑法第321 條第2 項、第1 項第2 款
    之罪，核屬刑事訴訟法第273 條之1 第1 項所定死刑、無期
    徒刑、最輕本刑為3 年以上有期徒刑以外之罪，亦非高等法
    院管轄之第一審案件，而被告於本院行準備程序中就被訴事
    實為有罪之陳述，經告知被告簡式審判程序之旨並聽取當事
    人意見後，本院合議庭裁定由受命法官獨任進行簡式審判程
    序，是本件之證據調查，依刑事訴訟法第273 條之2 規定，
    不受同法第159 條第1 項、第161 條之2 、第161 條之3 、
    第163 條之1 及第164 條至第170 條規定之限制，合先敘明
    。
二、上述犯罪事實，業據被告於本院審理時自白不諱（見本院卷
    第83頁），核與證人即告訴代理人甲○○、徐宗銘於警詢、
    偵查中指訴（見偵卷第17頁至第18頁、第45頁至第46頁），
    以及證人即新光保全人員張矩豪於警詢、偵查中證述均大致
    相符（見偵卷第20頁至第21頁、第37頁至第38頁），堪認被
    告任意性自白與事實相符，應堪採信。至於被告辯稱斯時有
    服用精神藥物云云，惟查，被告於警詢、偵查中猶能清楚記
    憶竊盜經過，諸如犯案手法、事發前後經過等均可詳為描述
    （見偵查卷第11頁至第14頁、第33頁至第34頁），復於本院
    審理中自承：當時有服用精神藥物，但仍可認知自己當時行
    為，也知道竊盜是不對等語（見本院卷第83頁），由上開供
    述以觀，足見被告於事發之際，不僅對竊盜之事實尚能充分
    認知，亦知悉竊盜乃違法之舉，足見被告行為時之精神狀態
    仍然相當清楚，自難認被告有何不能辨識其行為違法或欠缺
    依其辨識而行為之能力，或辨識行為違法或依其辨識而行為
    之能力顯著減低之情形。綜上，本案事證至為明確，被告犯
    行堪以認定，應予依法論科。
三、按刑法第321 條第1 項第2 款所稱之「其他安全設備」，係
    指門扇、牆垣以外，依通常觀念足認防盜之一切設備而言（
    最高法院78年臺上字第4418號），門鎖、窗戶等均屬之，是
    核被告所為，係犯刑法第321 條第2 項、第1 項第2 款之踰
    越安全設備竊盜未遂罪。又被告於83年間因肅清煙毒條例，
    經本院以83年度訴字第1208號判決處有期徒刑4 年4 月，於
    85年5 月28日假釋出監付保護管束，後經撤銷假釋，應執行
    殘刑為有期徒刑2 年7 月，嗣於85年間另因肅清煙毒條例，
    經臺灣臺北地方法院以85年度訴字第1345號判決處有期徒刑
    3 年6 月，其後減刑為有期徒刑1 年9 月，復於87年間因竊
    盜案件，經本院以87年度易字第309 號判決處有期徒刑8 月
    ，又於87年間因肅清煙毒條例案件，經本院以87年度訴字第
    103 號判決處有期徒刑4 年6 月，以上四罪接續執行至97年
    1 月21日縮刑期滿執行完畢，有臺灣高等法院被告前案紀錄
    表1 份附卷可按，其受有期徒刑執行完畢，5 年內故意再犯
    本件最重本刑為有期徒刑以上之罪，為累犯，應依刑法第47
    條第1 項規定加重其刑。而被告侵入告訴人公司倉庫內，業
    已著手竊取財物，嗣因倉庫內無具價值之物始未得逞，自屬
    未遂階段，應依未遂犯之規定，按既遂罪減輕其刑，並就上
    開刑之加重及減輕，依法先加後減之。另被告雖辯稱犯罪時
    曾服用精神藥物云云，惟被告行為時之精神狀態未有何不能
    辨識其行為違法或欠缺依其辨識而行為之能力，或辨識行為
    違法或依其辨識而行為之能力顯著減低之情形，已如前述，
    自無刑法第19條第1 項、第2 項規定之適用。爰審酌被告犯
    罪之手段、所生損害及其犯罪後坦承犯行之態度等一切情狀
    ，量處如主文所示之刑，並諭知易科罰金之折算標準，以示
    警懲。
據上論斷，應依刑事訴訟法第273 條之1 第1 項、第299 條第1
項前段，刑法第321 條第2 項、第1 項第2 款、第25條第2 項、
第47條第1 項、第41條第1 項前段，刑法施行法第1 條之1 ，判
決如主文。
本案經檢察官王巧玲到庭執行職務
中    華    民    國    98    年    3     月    24    日
                  刑事第二庭法  官  劉育琳
以上正本證明與原本無異。
如不服本判決應於收受判決後10日內向本院提出上訴書狀，並應
敘述具體理由；其未敘述上訴理由者，應於上訴期間屆滿後20日
內向本院補提理由書 (均須按他造當事人之人數附繕本)「 切勿
逕送上級法院」。
                             書記官  朱宮瑩
中    華    民    國    98    年    3     月    24    日
附錄本案論罪科刑法條之依據：
刑法第321條第1項第2款、第2項
（加重竊盜罪）
犯竊盜罪而有左列情形之一者，處 6 月以上、 5 年以下有期徒
刑：
一、於夜間侵入住宅或有人居住之建築物、船艦或隱匿其內而犯
之者。
二、毀越門扇、牆垣或其他安全設備而犯之者。
三、攜帶兇器而犯之者。
四、結夥三人以上而犯之者。
五、乘火災、水災或其他災害之際而犯之者。
六、在車站或埠頭而犯之者。
前項之未遂犯罰之。


司法院資訊處製作；財團法人民間司法改革基金會備份。
